Beatriz Maldonado

Web developer

Contacto

Región Metropolitana de Santiago, Chile.

+56 935135333

beatrizmaldonadotech@gmail.com

https://www.linkedin.com/in/beatriz-maldonado-/

Formación

Laboratoria

Junio 2022- Actualidad Bootcamp de Desarrollo Web.

> Colegio Universitario "Francisco de Miranda". 2009-2011

Postgrado, "Auditoria de Sistemas Financieros Y Seguridad De Datos".

Universidad Pedagógica Experimental Libertador -2008 - 2009

Diplomado, Componente Docente.

Universidad Nacional Experimental "Simón Rodriguez" 2004 - 2008

Licenciada en Administración. Mención: Recursos Materiales y Financieros.

> Colegio Universitario "Francisco de Miranda". 2001-2004

Tecnico Superior Universitario Administración Mención:Banca y Finanzas.

Software

HTML JavaScript Css Firebase NodeJs Git Github

Hobbies

Me encanta caminar al aire libre y escuchar música.

Sobre mi

Soy una profesional con alto nivel organizativo, con más de 10 años de experiencia en el sector bancario, donde he podido desarrollar habilidades de liderazgo, comunicativas y de trabajo colaborativo orientada al logro de objetivos. Me considero una persona enérgica, entusiasta y apasionada de los temas tecnológicos, lo que me ha motivado incursionar en este campo, convencida de que puedo aportar mi experiencia, habilidades y conocimientos en la implementación de soluciones para el desarrollo de sistemas adecuados a los requerimientos de los usuarios.

Experiencia

LABORATORIA (Bootcamp)

Web developer front end. Junio 2022 -actualidad

Desarrollando de manera colaborativa e indiviual aplicaciones Web dinámicas y adaptadas a diferentes dispositivos:

- Markdown Links https://github.com/Bemm12/SCL021-md-links (oct 2022)
 Herramienta de línea de comando (CLI) que lee y analiza archivos en formato
 Markdown, para verificar los links que contengan y reportar algunas
 estadísticas. Implementando JavaScript, Nodejs, HTTP, Git y Github.
- Red Social https://github.com/Bemm12/SCL021-social-network (sept. 2022)
 Proyecto colaborativo, aplicación Web para compartir tips tecnológicos.
 Implementando SPA, JavaScript, Css, product-design responsive, HTML, Git, Github y Firebase (Firebase Auth y Firestore).
- Memory-Match https://github.com/Bemm12/SCL021-memory-match (agosto 2022) Proyecto colaborativo, juego Memory Match en la que un jugador puede jugar solo, en el navegador. Implementando JavaScript, Css, HTML, Git, Github y product-design responsive.
- Cipher https://github.com/Bemm12/SCL021-cipher (Julio 2022). Aplicación web para que el usuario pueda cifrar y descifrar un texto indicando un desplazamiento específico de caracteres (offset). Implementando JavaScript, Css, HTML, Git y Github.

• BANCO OCCIDENTAL DE DESCUENTO (abril 2005-abril 2017) Gerente Implantador

septiembre 2015 – abril 2017 (1 años, 8 meses)

Asumí el reto de liderar los procesos de implementación del Modelo de "Dirección y Actuación Comercial (DACO)" y "Dirección y Actuación de Servicios (DASE)", asegurando la alineación de los equipos de trabajo con los nuevos objetivos del Plan Estratégico del Banco. Fui responsable de ejercer el rol de Experto Funcional para coordinar, planificar y co-diseñar las facilitaciones y la implementación de los programas de la región asignada.

Gerente De Negocios

marzo 2011 – septiembre 2015 (4 años, 7 meses)

Encargada de liderizar un equipo conformado por 12 colaboradores, enfocada en generar negociaciones para la captación y colocación de recursos, mediante el análisis de estados financieros y la evaluación de la cartera de clientes por sectores económicos. Alcanzando el cumplimiento recurrente de las metas mensuales y trimestralmente sobre el 90%, logrando desarrollar a un equipo de negocio de alto desempeño.